# Christian Steven Valbuena Rodríguez



Bogotá, Colombia Cel. 3153492964 linkedin.com/in/98cv09 chrisvalrot@gmail.com

Edad: 25 años

### **Perfil Profesional**

Ingeniero Mecatrónico creativo y dinámico, con Dos años y medio de experiencia en lenguajes de programación, manejo de base de datos, manejo de software de diseño 3D AutoCAD e Inventor, con actitudes basadas en la responsabilidad, respeto, cordialidad, puntualidad, con habilidades de autogestión para asumir retos. Amplia competencia comunicativa para escuchar y exponer mis ideas de forma coherente, fluidez verbal y escrita, aprendizaje de forma rápida, facilidad para interactuar con las demás personas, habilidad para trabajar en equipo y analizar problemas, orientado a la obtención de resultados.

# **Experiencia Laboral**

Freelance Developer, Bogotá, Colombia Frontend - Backend Developer, Noviembre 2022 - Actualidad

Desarrollo de programas en los cuales he realizado el diseño, estructuración y funcionalidad de páginas web mediante el uso de HTML5, CSS3 y JavaScript, además de la creación de código con el uso de lenguajes de programación Python y Java, manejo de bases de datos mediante MySQL y SQLite3, uso de plataformas como VS Code, Apache NetBeans, GitHub, entre otras. Además he realizado diversas prácticas las cuales me han permitido afianzar los conocimientos en estas tecnologías.

BYD Motor, Bogotá, Colombia Técnico de mantenimiento

Agosto 2022 – Noviembre 2022

Encargado del acondicionamiento y revisión del sistema eléctrico, electrónico y mecánico, además de los componentes de hardware y software presentes en diversos vehículos eléctricos dando cumplimiento con los estándares de calidad dados por la compañía, además de cumplir con los requerimientos y novedades dadas por los clientes

ProAutoMant, Independiente, Bogotá, Colombia

Marzo 2021 - Julio 2022

Como trabajador independiente he realizado actividades relacionadas.

- Elaboración de informes de servicio y cuentas de cobro.
- Programación de PLC (Controlador Lógico Programable)
- Adecuación de tableros eléctricos control y potencia.

### **Habilidades**

Lenguajes de programación.

- Intermedio: JavaScript, Html5, CSS3, Python, Java.
- Básico: SCSS, C++.

FrameWorks, plataformas y herramientas.

- Intermedio: Visual Studio Code, Git, Apache NetBeans.
- Básico: Django, GitHub Actions, React.

Bases de datos.

• Intermedio: MySQL SQLite3.

Manejo de software AutoCAD e Inventor.

Diseño y ensamblaje de piezas 3D.

# Logros

- Creación de Red Neuronal Básica para la identificación de imágenes y transcripción de texto mediante el uso de lenguaje de programación Python
- Diseño 3D CAD, construcción y programación de brazo robótico para realización de proceso Pick and Place
- Diseño 3D CAD, construcción y programación de robot móvil controlado mediante app móvil.
- Programaciones varias de PLC Festo con entorno Codesys para la realización de procesos automatizados.

### Formación Académica

### Ingeniero Mecatrónico, 2022

Universidad Agustiniana, Bogotá DC, Colombia.

#### **OTROS**

CS50 Web Programming with Python and JavaScript, 2023

Harvard EX

**CS50 Introduction to Programming with Python, 2022** 

Harvard EX

Examen de inglés B2 APTIS, 2021

British Council, Bogotá DC, Colombia.

Programación lenguaje JAVA, 2021

UDEMY, Bogotá DC, Colombia

#### REFERENCIAS A SOLICITUD